# 实收资本

提问人：深圳 - 何 时间：2016-06-09 00:26:50
陈版，一家拟申报新三板公司在历史出资存在以下情况， 2015 年引入新股东，新股东以每股 2 块钱增资，新老股东约定 1 块钱的资本溢价直接转入原有老股东的实收资本，未分配给新股东。请问，在审计实收资本时，是否存在问题，增资时，资本溢价直接转为老股东的实收资本。

回答人：chenyiwei
这种做法严格来说是存在瑕疵的，不应认可。相当于增加A名下的实收资本，但对应的出资是B缴纳的，这样的出资方式不符合《公司注册资本登记管理规定（ 2014 年修订）》（国家工商行政管理总局令第 64 号）第八条“股东或者发起人应当以自己的名义出资”的要求。